臺灣新北地方法院刑事判決
111年度簡上字第166號
上  訴  人  臺灣新北地方檢察署檢察官
被      告  陳子晴



上列上訴人因被告詐欺等案件，不服本院於民國111年3月21日所
為111年度簡字第448號第一審刑事簡易判決（聲請簡易判決處刑
書案號：111年度偵字第315號），提起上訴，本院管轄之第二審
合議庭判決如下：
    主  文
上訴駁回。
    事實及理由
一、本案經本院審理結果，認第一審以被告陳子晴係犯刑法第33
    9條第2項之詐欺得利罪、第309條第1項之公然侮辱罪，分別
    處拘役30日、20日，及定應執行拘役40日，如易科罰金，均
    以新臺幣（下同）1,000元折算1日，並就未扣案之犯罪所得
    245元諭知沒收，認事用法及量刑均無不當，應予維持，並
    引用第一審判決書記載之事實、證據及理由（如附件）。
二、檢察官依告訴人陳良榮請求上訴意旨略以：被告不當行為，
    致告訴人身家財產與精神俱受損失，被告犯罪後，未向告訴
    人道歉，亦未見被告真摯努力試圖彌補告訴人財產、精神上
    所受損失，被告顯然未有悔意，原審未能審酌上情，即對被
    告判處前開之刑，能否收警惕之效，罰當其罪，非無斟酌之
    餘地等語。
三、駁回上訴之說明：
  ㈠按量刑係法院就繫屬個案之犯罪所為之整體評價，為事實審
    法院得依職權裁量之事項，苟其量刑已以行為人之責任為基
    礎，並斟酌刑法第57條各款所列之情狀，在法定刑度內酌量
    科刑，無偏執一端，或濫用其裁量權限，致明顯失出失入之
    情形，自不得任意指為不當或違法。
  ㈡經查，原審以被告本件所為係分別犯刑法第339條第2項之詐
    欺得利罪（1罪）、第309條第1項之公然侮辱罪（1罪），被
    告所犯上開2罪，犯意各別，行為互異，應予分論併罰。且
    於量刑時審酌被告不思以正當方式獲取所需，明知其資力不
    足給付計程車車資且無支付完整車資意願，竟仍搭乘告訴人
    所駕駛之計程車，詐得計程車載送勞務相當於245元車資之
    財產上不法利益，所為顯然欠缺法治觀念；復於告訴人索討
    車資不成而跟隨且持手機攝影於報警期間，又口出惡言貶損
    告訴人之社會評價，致其名譽受辱，行為可訾；兼衡被告前
    科素行、智識程度、職業、家庭經濟狀況、犯罪之動機、目
    的、手段，以及被告犯罪後之態度等一切情狀，分別量處拘
    役30日、20日，及定應執行刑拘役40日，及均諭知易科罰金
    之折算標準，原審所為量刑已就刑法第57條規定詳為審酌，
    而被告未對告訴人道歉及賠償已包含在犯後態度之審酌範圍
    內，是原審量刑尚稱妥適，既未逾越法定刑度，亦無濫用自
    由裁量之權限，並無明顯失當或不合比例原則之處。從而，
    檢察官前揭上訴意旨認原審量刑過輕，為無理由，應予駁回
    。
四、本件被告經合法傳喚，無正當理由而未到庭，爰不待其陳述
    而為一造辯論判決。　　
據上論斷，依刑事訴訟法第455條之1第1項、第3項、第371條、
第373條、第368條，判決如主文。
本案經檢察官郝中興偵查後聲請簡易判決處刑，經檢察官朱曉群
、陳姵伊到庭執行公訴。
中　　華　　民　　國　　111 　年　　10　　月　　12　　日
                  刑事第十庭  審判長法  官  連雅婷
　
                                    法  官  黃園舒
　
                                    法  官  陳宏璋
上列正本證明與原本無異。
不得上訴。
                                    書記官　許維倫
中　　華　　民　　國　　111 　年　　10　　月　　18　　日
附件：
臺灣新北地方法院刑事簡易判決
111年度簡字第448號
聲  請  人  臺灣新北地方檢察署檢察官
被      告  陳子晴　女　民國00年0月0日生
                    身分證統一編號：Z000000000號
　　　　　　　　　　住基隆市○○區○○路000巷0弄0號
　　　　　　  　　　居臺北市○○區○○○路0段000號3樓
上列被告因詐欺等案件，經檢察官聲請以簡易判決處刑（111年
度偵字第315號），本院判決如下：
    主  文
陳子晴犯詐欺得利罪，處拘役參拾日，如易科罰金，以新臺幣壹
仟元折算壹日；又犯公然侮辱罪，處拘役貳拾日，如易科罰金，
以新臺幣壹仟元折算壹日。應執行拘役肆拾日，如易科罰金，以
新臺幣壹仟元折算壹日。
未扣案之犯罪所得新臺幣貳佰肆拾伍元沒收，於全部或一部不能
沒收或不宜執行沒收時，追徵其價額。
    事實及理由
一、本件犯罪事實、證據及應適用之法條，除犯罪事實欄一第4
    行「車牌號碼000-00000號」更正為「車牌號碼000-0000號
    」外，其餘均引用如附件檢察官聲請簡易判決處刑書之記載
    。
二、爰審酌被告不思以正當方式獲取所需，明知其資力不足給付
    計程車車資且無支付完整車資意願，竟仍搭乘告訴人所駕駛
    之計程車，詐得計程車載送勞務相當於新臺幣（下同）245
    元車資之財產上不法利益，所為顯然欠缺法治觀念，亦有害
    社會正常交易秩序，復於告訴人索討車資不成而跟隨且持手
    機攝影於報警期間，又口出惡言如事實欄所載，貶損告訴人
    之社會評價，致其名譽受辱，行為可訾，兼衡其前科素行、
    智識程度、職業、家庭經濟狀況、犯罪之動機、目的、手段
    ，以及被告犯罪後之態度等一切情狀，分別量處如主文所示
    之刑，並定其應執行之刑及諭知易科罰金之折算標準，以資
    懲儆。末查被告詐得價值245元之車資利益，為其犯罪所得
    之物，未扣案，亦未返還告訴人，應依刑法第38條之1第1項
    、第3項規定宣告沒收，於全部或一部不能沒收或不宜執行
    沒收時，追徵其價額。
三、依刑事訴訟法第449條第1項前段、第3項、第454條第2項、
    第450條第1項，刑法第339條第2項、第309條第1項、第41條
    第1項前段、第51條第6款、第38條之1第1項、第3項，刑法
    施行法第1條之1，逕以簡易判決處刑如主文。
四、如不服本判決，得自收受送達之日起20日內向本院提出上訴
    狀，上訴於本院第二審合議庭（須附繕本）。
本案經檢察官郝中興聲請以簡易判決處刑。
中    華    民    國   111    年    3    月     21    日
                  刑事第二十六庭    法  官  徐蘭萍

附件：
臺灣新北地方檢察署檢察官聲請簡易判決處刑書
                                      111年度偵字第315號
　　被　　　告　陳子晴　女　24歲（民國00年0月0日生）
　　　　　　　　　　　　住基隆市○○區○○路000巷0弄0號
　　　　　　　　　　　　居臺北市○○區○○○路0段000號3
　　　　　　　　　　　　　樓
　　　　　　　　　　　　國民身分證統一編號：Z000000000號
上列被告因詐欺等案件，業經偵查終結，認宜聲請以簡易判決處
刑，茲將犯罪事實及證據並所犯法條分敘如下：
　　　　犯罪事實
一、陳子晴明知自己並無支付車資之意願，竟意圖為自己不法所
    有，基於詐欺得利之犯意，於民國110年12月3日晚間9時32
    分許，在台北市士林區延平北路1段與環河北路交岔口處，
    攔停後搭乘陳良榮所駕駛之車牌號碼000-00000號營業用小
    客車，並指示陳良榮駛往新北市蘆洲區蘆洲捷運站，致陳良
    榮陷於錯誤，誤認陳子晴願意支付車資，而依其指示將其載
    往蘆洲捷運站，嗣於同日晚間9時45分許，行經新北市三重
    區重陽橋之際，陳子晴為謀脫身，遂向陳良榮佯稱欲如廁，
    而要求陳良榮在新北市三重區集賢路72號重陽橋加油站前之
    路邊暫停以利其進入該加油站廁所如廁，迨陳子晴如廁後欲
    趁隙離開之際，即為陳良榮發現，要求其支付車資新臺幣
　　245元，惟陳子晴非但拒絕支付，反基於公然侮辱之犯意，
    在新北市○○區○○路00號五華國小前，以「操你媽」、「幹恁
    娘」等不堪之言語辱罵陳良榮。
二、案經陳良榮訴由新北市政府警察局三重分局報告偵辦。
　　　　證據並所犯法條
一、證據：
  (一)被告陳子晴警詢及偵查時之自白，
  (二)告訴人即證人陳良榮之證述，
  (三)卷附錄有行車紀錄器影音檔案、行動電話影像檔案之光碟
      1張，
  (四)計程車乘車證明1紙。
二、核被告所為，係犯刑法第339條第2項之詐欺得利、第309條
    第1項之公然侮辱等罪嫌。被告所犯兩罪間，犯意各別，構
    成要件亦復不同，請予分論併罰。
三、依刑事訴訟法第451 條第1 項聲請逕以簡易判決處刑。
　　此　致
臺灣新北地方法院
中　　華　　民　　國　 111　　年　　1 　　月　　14　　日
　　　　　　　　　　　　　　  檢  察  官　郝中興